MANUEL MONTOYA

INGENIERO INFORMÁTICO - DESARROLLADOR WEB



Perfil

Soy una persona responsable, proactiva y dinámica, de mentalidad emprendedora y capaz de trabajar y comunicarme asertivamente en equipo. De mis habilidades destaco mi experiencia en metodologías ágiles, colaborativas y trabajo remoto, así como, la motivación para el crecimiento personal y mejora continúa que me permiten adaptarme a cualquier circunstancia, buscar, encontrar y aplicar soluciones prácticas y efectivas a las problemáticas y retos que se planteen.

Como oficial en uso de buen retiro de la Fuerza Aérea Colombiana, he afianzado habilidades sobresalientes para el liderazgo, organización y compromiso, permitiéndome aplicar lo mejor de este mundo al ecosistema de emprendimiento con el fin de crear un impacto positivo.

Tanto en el aspecto académico como en el personal considero que puedo aportar valor y seguir desarrollándome profesionalmente en una compañía que coincida con mis valores y expectativas.

Ingeniero Informático. Técnico en Sistemas. Desarrollador Web. Desarrollador de aplicaciones móviles. Programador automatizaciones web.

Experiencia

2021 - Presente Fundación Endeavor Colombia

Desarrollador Web, Bogotá Organización sin ánimo de lucro que lidera el movimiento global de emprendimiento de alto impacto.

2020 - 2021 monkki

Emprendimiento, CEO Cambiando la industria de la producción no masiva mediante un marketplace en línea.

Intereses

Tecnología

Amante de la tecnología y la innovación.

Lectura +20 libros / año

Emprendimiento

Apasionado por el ecosistema de emprendimiento.

Infinite-learner

Motivado por obtener nuevos conocimientos cada día.

Impacto

Crear un impacto positivo en la región.

Ciberseguridad

Apasionado por los temas de seguridad informática.

Contacto

- ★ Bogotá, Colombia
- **1** +57 3105376491
- manuelm1209@hotmail.com

2019 - 2020 The FitMode

Emprendimiento, CTO

Aplicación móvil (IOS/Android) para el área de fitness. Cuenta con bases de datos de recetas saludables en la nube, manejo de permisos para distintos roles y autenticación mediante detección del dispositivo móvil sin contraseña.

2019 - 2020 Freelancer

Desarrollador Web, Bogotá
Desarrollo de 8 proyectos en el área de
delivery, e-commerce y agendamiento
mediante, así como, el manejo de
servidores, bases de datos y nombres de
dominio.

2009 - 2019 Fuerza Aérea Colombiana

Oficial, Piloto

- Comandante escuadrón ciencia tecnología e innovación - Barranquilla.
- Becado 2 semestres en la universidad FAC
- · Instructor simuladores de vuelo.
- · Instructor académico y de vuelo.
- Piloto 4 aeronaves FAC con 1.500 horas de vuelo.

2018 - 2020 OUTIMPO S.A.S.

Emprendimiento, CTO

Importación y venta de artículos de uso cotidiano mediante una plataforma web desarrollada en Wordpress.

2018 - 2019 Aviación para el mundo

Emprendimiento, CEO/CTO

Plataforma de educación online y red social para pilotos.

2017 - 2018 Fitnesstats

Emprendimiento, CEO/CTO Plataforma de drop shipping.

Education

2009 - 2013 Ingeniería Informática

Escuela Militar de Aviación, Cali 10 Semestres (Finalizado)

2006 - 2008 Ingeniería de Sistemas

UTP, Pereira

6 Semestres (No finalizado)

2004 - 2005 Técnico en Sistemas

Corporación INTESCO, Pereira 3 Semestres (Finalizado)

Contacto

- ★ Bogotá, Colombia
- **1** +57 3105376491
- manuelm1209@hotmail.com

Programas certificados

2020 - 2020 **Certificado/Scrum Fundamentals** Certified SCRUMstudy, Bogotá Fundamentos metodología SCRUM 2015 - 2015 Curso/Metodología de la Investigación Universidad Politécnica de Madrid, City Módulo Formativo sobre Gestión de proyectos, Gestión de la I+D+i y la Ciencia y la Tecnología y las Normativas Referencia en Proyectos de Seguridad y Defensa. Intensidad: 96 horas **Curso/Instructor Académico** 2015 - 2015 FAC, Cali Intensidad: 90 horas. 2012 - 2012 **Certificado/ACK Security Conference** ACK. Manizales Encuentro internacional "ACK Security Conference 2012" Certificado/Red Colombiana de 2010 - 2010 Semilleros de Investigación Institución Universitaria Antonio José Camacho, Cali Ponente en el VII Encuentro Departamental de Semilleros de Investigación "Nodo Valle del Cauca" 2005 - 2005 **Certificado/Microsoft Developer Days** Microsoft, Manizales Microsoft Developer Days Académico 2005 2001 - 2003 Curso/Idioma Inglés Boston School of English, Pereira Curso inicial, intermedio y avanzado en el idioma Inglés. Cursos 2021 - 2021 **CURSO AVANZADO DE REDES DE** INTERNET Platzi, Seguridad Informática **CURSO BÁSICO DE SEGURIDAD** 2021 - 2021 **INFORMÁTICA PARA EMPRESAS**

Platzi, Seguridad Informática

Platzi, Amazon Web Services

Platzi. Amazon Web Services

DELIVERY EN AWS

AWS

CURSO DE NETWORKING Y CONTENT

CURSO DE CLOUD COMPUTING CON

2021 - 2021

2021 - 2021

Contacto

- ★ Bogotá, Colombia **1** +57 3105376491
- manuelm1209@hotmail.com

2021 - 2021	CURSO DE BASES DE DATOS EN AWS Platzi, Amazon Web Services
2021 - 2021	CURSO DE ADMINISTRACIÓN DE SERVIDORES LINUX platzi, Desarrollo Backend
2021 - 2021	CURSO PROFESIONAL DE GIT Y GITHUB Apps.co, Bogotá
2020 - 2020	INTRODUCTION TO ARTIFICIAL INTELLIGENCE WITH PYTHON HarvardX , Bogotá
2020 - 2020	TALLER CREACIÓN DE STARTUPS <i>Apps.co, Bogotá</i>
2020 - 2020	CURSO DE FINTECH PARA EMPRENDEDORES Apps.co, Bogotá Description of the course.
2019 - 2019	ENTREPRENEURSHIP 101 <i>MITx, Bogotá</i>
2019 - 2019	MARKETING DIGITAL: CONTENT & COMMUNITY MANAGER GalileoX, Bogotá
2019 - 2019	FACEBOOK ADS: CÓMO UTILIZAR EL PODER DE LA PUBLICIDAD EN FACEBOOK GalileoX, Bogotá
2019 - 2019	INTRODUCCIÓN AL MARKETING DIGITAL Apps.co, Bogotá
2019 - 2019	FUNDAMENTOS DE INGENIERÍA DE SOFTWARE Apps.co, Bogotá

Referencias Laborales

Sebastian Lozano

, Endeavor Colombia 312 4446366 sebastian.lozano@endeav or.org.co **Javier Basto**, Fac 313 8726943 jaiver.basto@fac.mil.co

Idiomas



✓ Español (Nativo)

Contacto

🖀 Bogotá, Colombia

1 +57 3105376491

■ manuelm1209@hotmail.com